臺灣彰化地方法院民事裁定
111年度消債更字第83號
聲  請  人  
即債務人    張明兒  
代  理  人  王慧凱律師（法扶律師）
上列聲請人因消費者債務清理事件聲請更生，本院裁定如下：
    主  文
債務人張明兒自中華民國111年8月26日下午16時起開始更生程序
。
命司法事務官進行本件更生程序。
    理  由
一、按債務人不能清償債務或有不能清償之虞，且無擔保或無優
    先權之債務總額未逾新臺幣（下同）1,200萬元者，於法院
    裁定開始清算程序或宣告破產前，得向法院聲請更生。消費
    者債務清理條例第3條、第42條第1項定有明文。又按債務人
    對於金融機構負債務者，在聲請更生或清算前，應向最大債
    權金融機構請求協商債務清償方案，或向其住、居所地之法
    院或鄉、鎮、市、區調解委員會聲請債務清理之調解。法院
    開始更生程序之裁定，應載明其年、月、日、時，並即時發
    生效力。法院裁定開始更生或清算程序後，得命司法事務官
    進行更生或清算程序。消費者債務清理條例第151條第1項、
    第45條第1項、第16條第1項分別定有明文。
二、聲請意旨略以：聲請人積欠無擔保或無優先權債權人之債務
    總額6,796,927元，前經本院前置調解不成立（本院111年度
    司消債調字第108號）。聲請人現於衛生福利部老人養護中
    心擔任臨時雇員，每月薪資約30,483元，存款有1,358元（
    台灣銀行669元、合作金庫銀行689元），財產則有機車一部
    ，每月必要生活費用以111年最低生活費1.2倍即17,076元
　　計算。聲請人最近3年內無從事金融商品投資，聲請前2年內
    並無任何無償行為有害及債權人權利，現有強制執行案件執
    行中，自111年3月起每月扣薪約1萬元，惟未經法院裁定開
    始清算程序或宣告破產，故聲請准予裁定開始更生程序等語
    。
三、查聲請人曾向住、居所地之本院聲請調解不成立，積欠之債
    務總額復未逾1,200萬元等情，經調取本院111年度司消債調
    字第108號卷宗核閱無誤。又聲請人之主張，業據其提出戶
    籍謄本、債務人所得及收入清單、債務人財產清單、全國財
    產稅歸總戶財產查詢清單、108及109年度綜合所得稅各類所
    得資料清單、台灣銀行及合作金庫之存摺封面及內頁影本、
　　機車行照、勞工保險被保險人投保資料表、債權人清單、前
    置調解債權明細表、財團法人金融聯合徵信中心當事人綜合
    信用報告、調解不成立證明書，扣押命令，親屬系統表、財
    產增減變動表、更生償還計畫書、償還計畫表、債務人收入
    與支出總額彙總表等為證，並有本院依職權查詢之勞保與就
    保資料、稅務電子閘門財產所得調件明細表；向財政部中區
    國稅局彰化分局查詢聲請人所得資料；向臺灣集中保管結算
    所股份有限公司查詢相關集保帳戶往來明細資料等在卷可稽
    。則聲請人其每月可支配所得30,483元，扣除每月自己生活
    支出17,076元，僅餘13,407元可用於清償債務，然聲請人積
    欠債權銀行債務，依國泰世華商業銀行股份有限公司提出之
    前置調解債權明細表所示即有5,633,214元，其他資產管理
    公司債務1,924,022元（依陳報之債權金額計算，分別為台
    灣金聯資產公司268,851元、金陽信資產公司201,743元、新
    光行銷公司599,752元、富邦資產公司231,026元、匯誠第一
    資產公司622,650元），合計達7,557,236元，則聲請人需約
    47年方可悉數清償完畢【計算式：7,557,236÷13,407÷12≒47
    】，若再加上利息、違約金，債權金額勢必更高，還款期間
    勢必更長，又聲請人雖已受強制執行扣薪，執行薪資部分僅
    能就部分債權為沖抵利息、違約金以及少數本金等費用
　　，其債務總金額仍持續增加，顯然聲請人縱使工作至退休，
    仍無法清償上開債務。此外，債務人復無其他較有價值之財
    產可供清償，堪認聲請人確有不能清償債務之情事，又其無
    擔保或無優先權之債務總額亦未逾1,200萬元，復未經法院
    裁定開始清算程序或宣告破產。此外，復查無聲請人有同條
    例第6條第3項、第8條或第46條各款所定駁回更生聲請之事
    由存在。從而，聲請人聲請更生，應予准許，並依前開規定
    命司法事務官進行本件更生程序。
四、爰裁定如主文所示。
中　　華　　民　　國　　111 　年　　8 　　月　 26 　　日
              民事第二庭    法　官　陳弘仁
以上正本係照原本作成。
本件不得抗告。
本裁定已於111年8月26日下午16時公告。　　　　　　　
中　　華　　民　　國　　111 　年　　8 　　月　 26 　　日
                            書記官　許雅涵